【裁判字號】    90,交抗,658
【裁判日期】    900912
【裁判案由】    聲明異議
【裁判全文】
臺灣高等法院臺中分院刑事裁定              民國九十年度交抗字第六五八號
    抗  告  人
    即受處分人  甲○○
右列抗告人因聲明異議案件，不服臺灣彰化地方法院中華民國九十年七月三十一日裁
定（九十年度交聲字第九十二號）提起抗告，本院裁定如左：
    主      文
抗告駁回。
    理      由
一、按汽車駕駛人，未領有駕駛執照駕車者，處二千元以上四千元（銀元）以下罰鍰
    ，並禁止其行駛，扣留其車輛牌照，道路交通管理處罰條例第二十一條第一項第
    一款定有明文。
二、本件抗告意旨略以：受處分人即異議人甲○○於民國九十年一月十八日上午一時
    三十分許，牽著車主姜寶珠所有、未懸掛車牌之重機車一部（原車牌號碼ＫＪＦ
    －九五０號），行走於彰化縣彰化市○○路，並未有何騎乘機車之事實，且該車
    業已損壞無法發動，伊更無駕駛該車之可能，執勤員警竟直接將受處分人攔下，
    並開單告發，受處分人應無交通違規之事由可指，原處分機關未予詳查，即遽予
    裁罰，自有違誤，為此聲明請求撤銷原處分云云。惟查：受處分人於前揭時地無
    照駕車之事實，業據證人即當場舉發之警員吳再發於原審到庭證稱：「我們是在
    他行駛中把他攔下來的，他的車子沒有車牌，而且不是用牽的。」等語明確，並
    有舉發違反道路交通管理事件通知單一紙附卷可稽。以該執勤員警與受處分人素
    不相識、並無怨隙等情觀之，該執勤員警自無任加設詞誣陷之理，所為證言當屬
    可採。至受處分人所指僅係牽車行走等情，既未提出任何證據足供參佐，已難盡
    信；且該機車倘如受處分人所言業已損壞無從騎用，而其又以收購廢棄物為業，
    縱係臨時受託處理廢棄機車，按理亦多會與車主另行擇定期日，再準備三輪貨車
    或其他交通工具前來載運，以免自己牽行該沉重物品而徒耗勞力、時間，受處分
    人又豈有不計距離遠近，兀自手牽廢棄機車行走長路之理？是受處分人徒以前揭
    情詞置辯，尚乏依據，無足憑採，其有違反道路交通管理處罰條例第二十一條第
    一項第一款之事實，應堪認定。從而，原處分機關交通部公路局台中區監理所彰
    化監理站裁處受處分人新台幣一萬二千元之罰鍰，並於裁定書上載明禁駛之旨（
    另因該車行駛時並無懸掛車牌，當場無從扣留車輛牌照），要無不當。本件異議
    為無理由，予以駁回。經核並無不合，抗告意旨，仍執前詞，指摘原裁定不當，
    並無理由，應予駁回。
三、據上論結，應依道路交通案件處理辦法第二十六條，刑事訴訟法第四百十二條，
    裁定如主文。
中      華      民      國    九十      年      九      月     十二     日
                                臺  灣  高  等  法  院  交  通  法  庭
                                              審判長法  官  李  文  雄
                                                    法  官  邱  顯  祥
                                                    法  官  陳  嘉  雄
右正本證明與原本無異。
不得再抗告。
                                                    書記官  王  麗  英
中      華      民      國    九十    年      九     月       十三      日
                                                                        Ａ


司法院資訊處製作；財團法人民間司法改革基金會備份。
